【裁判字號】    97,訴,2748
【裁判日期】    970620
【裁判案由】    侵權行為損害賠償
【裁判全文】
臺灣臺北地方法院民事判決              97年度訴字第2748號
原      告  聯運股份有限公司
法定代理人  丙○○
訴訟代理人  乙○○
被      告  甲○○
上列當事人間請求侵權行為損害賠償事件，原告提起附帶民事訴
訟，經本院刑事庭裁定移送前來（97年度附民字第33號），本院
於民國97年6月6日言詞辯論終結，判決如下：
    主  文
被告應給付原告新台幣壹佰零參萬貳仟捌佰陸拾元，及自民國九
十七年一月十五日起至清償日止，按年息百分之五計算之利息。
訴訟費用由被告負擔。
本判決於原告以新台幣參拾肆萬伍仟元供擔保後，得假執行。
    事實及理由
一、原告主張：
（一）被告自民國94年1月4日起至96年3月12日止，受僱於原告
      北縣一所，擔任業務員，負責公司產品之銷售及收款等業
      務，為從事業務之人，竟意圖為自己不法所有，接續持偽
      造或變造之出貨簽認單，向原告申請貨物，致原告陷於錯
      誤而陸續交付伯朗咖啡、藍山咖啡、金典咖啡等財物，總
      價值新台幣（下同）558,800元，並接續將向八方菁仔行
      、萬客福百貨行等客戶收取之貨款共480,360元侵占入己
      ，犯罪所得金額共1,039,160元，且迄今尚有1,032,860元
      未賠償原告，致原告尚受有1,032,860元之損害，應依民
      法第184條第1項前段規定，負損害賠償之責等語。
（二）並聲明：(1)被告應給付原告1,032,860元，及自起訴狀繕
      本送達翌日起至清償日止，按年息5%計算之利息。(2)願供
      擔保請准宣告假執行。
二、被告辯稱：
    原告請求之金額沒錯，是要還給原告，但其現在在服刑，沒
    有辦法還款。並聲明：原告之訴及假執行之聲請均駁回。
三、得心證之理由：
（一）按因故意或過失，不法侵害他人之權利者，負損害賠償責
      任，民法第184條第1項前段定有明文。原告主張被告詐欺
      其所有之貨物並侵占其所有之貨款，侵害其所有權一節，
      被告更因此詐欺、業務侵占犯行，遭判處有期徒刑8月確
      定等情，業據提出本院96年度訴字第1297號刑事判決書為
      證，並經本院調取上開卷宗核閱無訛，且被告於到庭時並
      未對此提出爭執，堪予信實。被告故意詐欺原告所有之物
      並將原告所有之物侵占入己，侵害原告之所有權，致原告
      受有損害，原告自得依前揭法條規定，訴請被告賠償。
（二）從而，原告因被告之侵權行為，尚受有1,032,860元之損
      害，則其依據民法第184條第1項前段規定，請求被告給付
      1, 032,860元，及自起訴狀繕本送達翌日即97年1月15日
      起至清償日止，按年息百分之5計算之法定遲延利息，為
      有理由，應予准許。
（三）原告陳明願供擔保，請准宣告假執行，經核於法並無不合
      ，爰酌定相當擔保金額准許之。
四、訴訟費用負擔之依據：民事訴訟法第78條。
中    華    民    國    97    年    6     月    20    日
                  民事第六庭    法  官  蕭清清
以上正本，係照原本作成。
如對本判決上訴，須於判決送達後20日內向本院提出上訴狀
中    華    民    國    97    年    6     月    20    日
                                書記官  林秀娥


司法院資訊處製作；財團法人民間司法改革基金會備份。
